【裁判字號】    99,簡上,353
【裁判日期】    991118
【裁判案由】    竊盜
【裁判全文】
臺灣臺北地方法院刑事判決             99年度簡上字第353號
公  訴  人  臺灣臺北地方法院檢察署檢察官
上訴人  即
被      告  甲○○
上列上訴人即被告因竊盜案件，不服本院刑事庭於中華民國99年
8 月17日所為99年度簡字第2982號第一審簡易判決（聲請簡易判
決處刑書案號：99年度偵字第12069 號），提起上訴，本院管轄
之第二審合議庭判決如下：
    主  文
上訴駁回。
甲○○緩刑貳年。
    事  實
一、甲○○基於意圖為自己不法所有之犯意，於民國99年5 月11
    日凌晨3 時22分許，在臺北市中正區○○○路○ 段23-1號之
    7-11超商鑫杭門市內，趁店員巫嘉文不注意之際，徒手竊取
    店內櫃檯上「唐氏症關懷者協會」募款箱內之現金新臺幣（
    下同）1,400 元，得手後逃離現場。經該門市店長乙○○於
    同日上午11時40分許發現遭竊，並調閱監視器畫面查知上情
    ，甲○○嗣於同日晚間11時許，再度前往該門市時，為乙○
    ○當場發覺而報警處理。
二、案經臺北市政府警察局中正第一分局報告報請臺灣臺北地方
    法院檢察署檢察官偵查後聲請簡易判決處刑。
    理  由
一、按被告以外之人於審判外之言詞或書面陳述，除法律另有規
    定者外，不得作為證據，刑事訴訟法第159條第1項固有明文
    規定。又被告以外之人於審判外之陳述，雖不符刑事訴訟法
    第159 條之1 至之4 之規定，惟經當事人於審判程序同意作
    為證據，法院審酌該言詞或書面陳述作成時之情況，認為適
    當者，亦得為證據，復為同法第159 條之5 第1 項所明定。
    本案證人乙○○於警詢、偵訊時之陳述，業經檢察官及被告
    同意援引作為證據，本院審酌後亦認為適當，故其等於審判
    外之陳述，自得作為本案之證據。另本案認定事實所引用之
    文書證據，並無證據證明係公務員違背法定程序所取得，亦
    無刑事訴訟法第159 條之4 之顯有不可信之情況與不得作為
    證據之情形，自應認有證據能力，合先敘明。
二、訊據被告甲○○對於上揭事實坦承不諱，並經證人乙○○於
    警詢時證述明確（見99年度偵字第12069 號卷第8 至10頁）
    ，且有監視器錄影紀錄翻拍照片6 張、自願搜索同意書、扣
    押筆錄、扣押物品目錄表、扣押物品收據、贓物認領保管單
    及照片4 張在卷可證（見上開偵查卷第11至22頁），足認被
    告之自白核與事實相符，洵堪採為論罪科刑之依據。本件事
    證明確，被告前揭犯行堪以認定，應予依法論科。
三、核被告所為，係犯刑法第320 條第1 項之竊盜罪。爰審酌被
    告正值壯年，不思以己力賺取財物，竟竊取他人所有財物，
    所為非是，惟念及被告前無犯罪前案紀錄，有臺灣高等法院
    前案紀錄表在卷可參，素行尚佳，且業已歸還所竊取之款項
    ，犯後亦能坦承犯行，態度尚可，並衡酌其為大學畢業之學
    歷，目前失業等一切情狀，認原審依刑事訴訟法第449 條第
    1 項前段、第3 項、第454 條第2 項，刑法第320 條第1 項
    、第41條第1 項前段，刑法施行法第1 條之1 等規定，判處
    被告拘役10日，如易科罰金，以1,000 元折算1 日，其認事
    用法均無不合，量刑亦屬妥適。被告提起本件上訴，對原審
    認定之犯罪事實並不爭執，而以其願意歸還所竊取之款項及
    係初犯為由，請求從輕量刑。惟按量刑之輕重，係事實審法
    院得依職權自由裁量之事項，茍已斟酌刑法第57條各款所列
    情狀而未逾越法定刑度，則不得遽指為違法；又刑罰之量定
    屬法院自由裁量之職權行使，但仍應審酌刑法第57條所列各
    款事由及一切情狀，為酌量輕重之標準，並非漫無限制，在
    同一犯罪事實與情節，如別無其他加重或減輕之原因，下級
    法院量定之刑，亦無過重或失輕之不當情形，則上級法院對
    於下級法院之職權行使，原則上應予尊重（最高法院72年台
    上字第6696號判例意旨參照）。本院認原審量刑既在法定刑
    之內，且係綜合上開各情判處被告拘役10日，自難認有何違
    法失當之處。被告以請求從輕量刑為理由提起上訴，並無可
    採，其上訴為無理由，應予駁回。
四、又被告上訴請求給予緩刑之宣告，經本院審酌其前未曾因故
    意犯罪受有期徒刑以上刑之宣告，有臺灣高等法院被告前案
    紀錄表1 份附卷可考，因長期失業，缺錢花用，一時失慮，
    致罹刑章，除於遭警查獲時，已先歸還所竊取之部分款項外
    ，復於本院審理時，當庭歸還剩餘之700 元予7-11超商鑫杭
    門市之店長乙○○，且被告於偵訊及本院審理時均坦承犯行
    ，深表悔悟，堪認被告經此偵審程序，當知所警惕，信無再
    犯之虞，本院認前開宣告之刑以暫不執行為適當，併予宣告
    緩刑2 年，以啟自新。
據上論斷，應依刑事訴訟法第455 條之1 第1 項、第3 項、第36
8 條，刑法第74條第1 項第1 款，判決如主文。
本案經檢察官陳仕蘭到庭執行職務。
中    華    民    國    99    年    11    月    18    日
                  刑事第十九庭  審判長法  官  李明益
                                      法  官  高若珊
                                      法  官  林佑珊
上正本證明與原本無異。
不得上訴。
                                      書記官  陳宏璋
中    華    民    國    99    年    11    月    18    日
附錄本判決論罪之法律條文：
中華民國刑法第320條
（普通竊盜罪、竊佔罪）
意圖為自己或第三人不法之所有，而竊取他人之動產者，為竊盜
罪，處5  年以下有期徒刑、拘役或 5 百元以下罰金。
意圖為自己或第三人不法之利益，而竊佔他人之不動產者，依前
項之規定處斷。
前二項之未遂犯罰之。

司法院資訊處製作；財團法人民間司法改革基金會備份。
